【裁判字號】    90,易,1481
【裁判日期】    900531
【裁判案由】    妨害自由
【裁判全文】
臺灣板橋地方法院刑事判決                          九十年度易字第一四八一號
    公  訴  人  臺灣板橋地方法院檢察署檢察官
    被      告  乙○○
右列被告因妨害自由案件，經檢察官提起公訴（八十九年度偵字第一五七二七號），
本院判決如左：
    主  文
乙○○以加害生命之事，恐嚇他人致生危害於安全，處有期徒刑陸月，如易科罰金以
佰元折算壹日。
    事  實
一、乙○○為承攬李高寶玉所有位於臺北縣永和市○○路之公寓水電裝修工程，於民
    國八十八年十二月間起至八十九年一月間止，陸續向丙○○所開設之「耀興水電
    行」購買水電材料等貨品，嗣因乙○○施工不順利造成虧損，致其應給付予丙○○之貨款遲未能給付，乙○○乃簽立切結書予丙○○，同意若無法如期於八十九
    年三月十一日清償該筆款項，將由丙○○自行至乙○○之住處，搬離其已購置之
    部分水電材料貨品，及以其所有之電腦一組作為抵押物。詎乙○○不僅屆期未能
    如數清償積欠丙○○之前開貨款，竟於八十九年三月十三日晚上，丙○○協同其
    員工甲○○前往乙○○位於臺北縣板橋市○○街十四號之住處，搬運抵押品電腦
    一組及其他水電材料貨品之際，以手持五尺長之尖槍（尖槍即係挖石頭，柄長長
    的，前面尖尖的，大約五尺長，整枝是鐵做，何人所有不明），追的丙○○滿街
    跑，被告邊向丙○○恐嚇稱：「要給你死！」等語，企圖阻止丙○○及甲○○繼
    續搬運前開物品，致生危害於丙○○之安全。
二、案經丙○○告訴請臺灣板橋地方法院檢察署檢察官偵查起訴。
    理  由
一、訊據被告乙○○雖矢口否認當時有何持尖槍恐嚇告訴人丙○○之犯行，辯稱八十
    九年三月十三日約傍晚，丙○○和甲○○到我的店裡搬東西，因為我要照相存證
    ，但丙○○打我的相機打掉，我的個子比較小怎麼可能拿東西恐嚇她，我沒有講
    說要給他死等語置辯。惟查：右揭犯罪事實業據告訴人丙○○指訴當時他拿五尺
    長槍，長槍就是要挖石頭，柄長長的，前面尖尖的，大約五尺長，整枝是鐵做，
    追得我滿街跑，邊追邊喊說要給我死之情節，證人甲○○於偵訊結證明確，且被
    告亦到庭自陳那天他們來搬東西，因為我要照相存證，但丙○○打我的相機打掉
    等語，由此可知被告當時因告訴人欲自行搬運抵押品及水電材料貨品離去，而與
    告訴人發生衝突一事，經被告手持五尺長之尖槍，追的告訴人丙○○滿街跑，並
    恐嚇稱：「要給你死！」等語，阻止告訴人丙○○及甲○○繼續搬運前開物品，
    否則，告訴人丙○○何有不繼續搬運前開物品之理。被告所辯，事後卸責之詞，
    並不足採，被告罪證明確，犯行堪以認定。
二、核被告乙○○所為，係犯有刑法第三百零五條之恐嚇罪。爰審酌被告乙○○之素
    行、犯罪動機、目的、手段、所生之危害及犯罪後之態度等一切情狀，量處如主
    文所示之刑，又被告行為後，刑法第四十一條已於九十年一月十日公布施行，並
    於同年月十二日生效，其得易科罰金之罪已變更放寬為犯最重本刑為五年以下有
    期徒刑以下之刑之罪，比較新舊法，以新法較有利於被告，依刑法第二條第一項
    前段之規定，應適用裁判時之法律，爰依裁判時之修正後刑法第四十一條第一項
    前段規定諭知其易科罰金之折算標準。
據上論結，應依刑事訴訟法第二百九十九條第一項前段，刑法第二條第一項前段、第
三百零五條、第四十一條第一項前段，罰金罰鍰提高標準條例第一條前段、第二條，
判決如主文。
本案經檢察官黃和村到庭執行職務
中      華      民      國      九十      年      五      月    三十一  日
                                  臺灣板橋地方法院刑事第六庭
                                          法  官  張谷輔
右正本證明與原本無異。
如不服本判決，應於判決送達後十日內，向本院提出上訴狀。
                                          書記官  羅麗娟
中      華      民      國      九十      年      六      月      一    日
附錄本案所犯法條全文
中華民國刑法第三百零五條
 (恐嚇危害安全罪)
以加害生命、身體、自由、名譽、財產之事，恐嚇他人致生危害於安全者
，處二年以下有期徒刑、拘役或三百元以下罰金。


司法院資訊處製作；財團法人民間司法改革基金會備份。
